【裁判字號】    92,公,1
【裁判日期】    920806
【裁判案由】    損害賠償
【裁判全文】
臺灣雲林地方法院民事裁定  九十二年度公字第一號
    原      告  甲ｇ○
                甲天○
                甲Ｐ○
                甲未○
                辛○○
                乙丙
                甲ｔ○
                甲壬○
                黃○○
                乙丁○
                甲ｂ
                甲申○
                甲辰○
                甲ｒ○
                乙寅○
                甲ｕ○
                Ａ○
                甲Ｑ○○
                乙卯○
                ｕ○○
                甲ｑ○
                甲丁○
                ｖ○○
                ｏ○○
                甲Ｊ○
                ｋ○○
                乙戊○
                甲Ｄ
                甲Ｕ○
                ｆ○○
                甲寅○
                己○○
                甲ｈ○
                甲ｐ○
                甲地
                ｓ○發
                Ｊ○○
                申○
                甲Ｅ○
                乙○○
                乙庚
                甲戌月
                乙壬
                ｗ○○
                ｚ○○
                甲己
                ｔ○○
                壬○○
                甲Ｌ○
                甲ｆ○
                甲亥○
                甲ｅ
                甲Ｈ○
                ｉ○○
                甲乙○
                甲Ａ○
                辰○○○
                甲丙○
                甲Ｅ○
                甲玄○
                甲宙○
                丁○○
                ｓ○
                Ｔ○○
                甲黃○
                ｑ○
                乙己○
                甲Ｎ○
                ｓ○生
                甲Ｚ
                甲Ｋ○
                甲ａ○
                甲ｖ
                甲Ｃ○
                ｊ○○
                ｈ○○
                ｇ○○
                甲午○
                ｍ○○
                戌○○
                甲Ｈ○
                甲庚
                ｘ○○
                甲Ｇ○
                甲卯○
                癸○○
                Ｅ○○
                ｄ○○
                乙申○
                林玉素
                甲ｃ○
                Ｈ○
                未○○
                甲○○
                甲戌
                乙子○
                庚○○
                玄○○
                亥○
                Ｚ○○
                Ｘ○○
                宙○○
                酉○○
                乙未
                Ｃ○
                甲ｉ
                黃烏肉
                甲巳○
                Ｑ○○○
                甲Ｓ○
                甲子○
                甲Ｖ
                Ｖ○○
                Ｕ○○
                Ｐ○○
                甲Ｙ昌
                甲Ｘ○
                ｒ○○
                甲宇
                地○○
                甲ｗ○
                ｙ○
                甲ｓ○
                Ｎ○○
                卯○○
                乙辰○
                乙巳○
                乙午○
                戊○○
                午○○
                甲Ｂ○
                寅○○
                Ｙ○○
                甲戊○
                Ｆ○
                甲甲○
                甲Ｗ○
                甲酉○
                甲ｏ○
                ｎ○○
                甲Ｉ
                甲Ｏ○
                乙癸
                甲丑○
                ｐ○○
                ｃ○○
                甲癸○
                Ｏ○○
                Ｓ○○
                ｌ○
                甲Ｔ○
                甲Ｆ○
                乙甲○
                甲ｊ○
                丙○○
                宇○
                Ｍ○
                甲ｘ○
                甲Ｒ○
                乙乙○
                甲Ｍ○
                甲ｋ○
                甲ｍ○
                甲ｌ○
                甲ｚ○
                甲ｙ○
                甲辛
                Ｇ○○
                ｅ○○
                子○
                Ｂ○○
                乙丑○
                Ｋ○
                丑○○
                甲ｄ○
                Ｌ○○
                ａ○○
                Ｄ○
                甲ｎ○
                ｂ○○
                Ｒ○○
                巳○○
                天○○
                Ｗ○○
                乙辛
                Ｉ○○
    法定代理人  鍾楊輝
右當事人間請求損害賠償事件，本院裁定如左：
    主      文
原告之訴及假執行之聲請均駁回。
訴訟費用由原告負擔。
    理      由
一、按依民事訴訟法第二百四十四條第一項第二款之規定，訴狀應表明「訴訟標的及
    其原因事實」，此項表明，為訴狀必要記載事項，如有欠缺，審判長應定期命為
    補正，逾期不補正者，應依民事訴訟法第二百四十九條第一項第六款之規定，以
    起訴不合程式裁定駁回原告之訴。而所謂「訴訟標的」之記載，非僅記載抽象之
    法律關係，應包括該法律關係所由發生之具體原因事實。申言之，如原告請求給
    付侵權行為損害賠償，非僅抽象表明侵權行為損害賠償請求權，應併記載「被告
    於某年某月某日在某地為不法行為，造成被告受有若干具體之損害」等原因事實
    ，始認為有符合起訴程式支完整記載。
二、查，原告起訴未於書狀表明「訴訟標的及其原因事實」，經本院於民國（下同）
    九十二年六月三十日裁定，命原告於收受裁定後七日內，具狀表明訴訟標的及其
    原因事實，逾期不補正則駁回原告之訴。此項裁定業於九十二年七月七日送達原
    告，有送達回證在卷可稽。詎原告僅於九十二年七月十日提出民事補正及補充起
    訴理由狀，主張以民法第一百八十四條為請求權基礎，並於該書狀理由（五）略
    稱：「原告等之蚵農，因被告之填海造陸行為被覆蓋，造成蚵農全年無法收成之
    損害」等文，對訴訟標的所由發生之具體原因事實，即被告「何時」、「何地」
    、「不法侵害原告權利之行為」，造成「何項具體損害」，均未為具體之記載，
    難謂對「訴訟標的及其原因事實」之起訴程式已適法補正，原告既已逾期而未補
    正，揆諸上開規定，其訴顯難認為合法，其假執行之聲請亦失所附麗，均應予駁
    回。
三、依民事訴訟法第二百四十九條第一項第六款、第九十五條、第七十八條、第八十
    五條第一項前段，裁定如主文。
中      華      民      國    九十二    年      八      月      六      日
                                    臺灣雲林地方法院民事第二庭
~B法      官  陳宏卿
右為正本係照原本作成
如對本裁定抗告，應於送達後十日內向本院提出抗告狀
中      華      民      國    九十二    年      八      月      六      日
~B法院書記官  李青景


司法院資訊處製作；財團法人民間司法改革基金會備份。
